Damian Silvera Collazo

Desarrollador web

Soy un profesional con un certificado de profesionalidad en desarrollo web y un grado en Administración y Contabilidad, con más de 6 años de experiencia en asesoría administrativa contable. Estoy buscando oportunidades para aplicar mis habilidades de análisis y conocimientos técnicos en el mundo de la programación.

damiansebastians@gmail.com

686-516558

in linkedin.com/in/damian-sebastian-silvera-collazo-

FORMACIÓN

Madrid, España

Desarrollo de aplicaciones con técnologias web Esla Centro de formación, Madrid

10/2022 - Presente

Cursos

- Certificación profesional Nivel III de 590hrs con prácticas.
- Programación web en el entorno cliente y entorno servidor.
- o Implantación de aplicaciones web en entorno internet, intranet v extranet.

Grado en Administración y Contabilidad Universidad UDELAR, Uruguay

03/2010 - 12/2018

Competencias

- Diseñar, implantar y administrar sistemas de registración, información y control considerando los recursos humanos y tecnológicos más adecuados para ello.
- Participar en la preparación, revisión y análisis de estados proyectados.
- Integrar equipos multidisciplinarios con el objetivo de preparar y evaluar proyectos de inversión.

EXPERIENCIA LABORAL

Administrativo contable con SAP

Avuntamiento de Montevideo, Uruguay

07/2019 - 06/2022

Logros/Funciones

- Integré el equipo de parametrización en la implementación exitosa del ERP SAP en la organización pública.
- Responsable de registro y control de Tesorería.
- Funciones de conciliación bancaria, validación de órdenes de pago y arqueo de valores.

Asesor de gestión en IT

Asesoria CPA Ferrere, Uruguay

03/2018 - 06/2019

Logros/Funciones

- En colaboración con el equipo de desarrollo, validé y testeé funciones a implementar en diversos sistemas, utilizando herramientas de testing y documentando los resultados para mejorar la calidad.
- Soporte y gestión de incidencias con sistema Mantis.
- Atención y asesoramiento al cliente vía telefónica y email.

COMPETENCIAS



PROYECTOS PERSONALES

Proyectos disponibles en Github

https://github.com/Damiansebastians

Proyecto Papeleria

• Proyecto de fin de módulo PHP-MySQL en la Certificación profesional de desarrollo WEB. Es una website de artículos de papeleria que realiza peticiones a una BBDD, emplea consultas y modificaciones a diferentes tablas y muestra sus resultados al usuario. Estilos y funcionalidad en JavaScript v Bootstrap.

Proyecto para certificación en ReactJS

• El proyecto es una aplicación de tareas en **ReactJS**, que utiliza componentes y módulos para permitir al usuario interactuar con su lista de tareas. Los usuarios pueden agregar nuevas tareas, eliminar tareas existentes y marcar tareas como completadas.

CERTIFICADOS

Gestión de la Seguridad Informática en la Empresa - IFCT050PO

Centro de Estudios Activa Formación SLU

Microsoft Office 365

SONIC Performance Support - E-Learning Experts

Introducción al Desarrollo Web

Google Active

IDIOMAS

Español

Competencia Nativa o Bilingüe

Inglés

Competencia Profesional de Trabajo